【裁判字號】    90,訴,206
【裁判日期】    900607
【裁判案由】    毒品危害防制條例
【裁判全文】
臺灣彰化地方法院刑事判決                            九十年度訴字第二六號
    公  訴  人  臺灣彰化地方法院檢察署檢察官
    被      告  甲○○
右列被告因違反毒品危害防制條例案件，經檢察官提起公訴（九十年度毒偵字第四七
號），本院判決如左：
    主      文
甲○○施用第一級毒品，累犯，處有期徒刑拾月；又施用第二級毒品，累犯，處有期
徒刑陸月。應執行有期徒刑壹年貳月。
    事      實
一、甲○○前因煙毒案件，經本院以八十一年度訴字第六０一號判決判處有期徒刑三
    年六月，並經台灣高等法院台中分院以八十二年上訴字第四０號判決駁回上訴而
    告確定，於民國八十四年三月九日假釋出獄，至八十六年一月三十一日假釋期滿
    執行完畢。又因施用毒品案件，經本院裁定送勒戒處所觀察、勒戒後，認無繼續
    施用毒品之傾向，由台灣彰化地方法院檢察署檢察官於八十七年七月二十四日以
    八十七年度偵字第五三五一號為不起訴處分確定；復因施用第一、二級毒品案件
    ，經本院以八十九年度毒聲字第三四四號裁定送觀察、勒戒後，認有繼續施用毒
    品之傾向，由本院以八十九年度毒聲字第一二九０號裁定令入戒治處所施以強制
    戒治一年，所涉刑案部分，並經本院以八十九年度訴字第三０七號判決判處有期
    徒刑十一月確定（尚未執畢）。嗣於八十九年八月二十五日停止強制戒治付保護
    管束出所，應至九十年二月二十日保護管束始行期滿（停止戒治業經撤銷在案）
    。詎仍不知悔改，竟於八十九年十二月十一日或其前三日內之某時，在不詳地點
    ，以不詳方式施用第一級毒品海洛因；又另行起意，於八十九年十二月十一日或
    其前四日內之某時，在不詳地點，以不詳方式施用第二級毒品安非他命。迨甲○
    ○於八十九年十二月十一日前往台灣彰化地方法院檢察署觀護人室接受尿液採驗
    ，送鑑結果呈嗎啡及甲基安非他命陽性反應，始查知上情。
二、案經台灣彰化地方法院檢察署檢察官主動簽分偵查起訴。
    理      由
一、訊據被告甲○○矢口否認有何右揭施用毒品犯行，辯稱：伊於停止戒治期間並無
    施用海洛因或安非他命情事，可能係服用止痛藥之故，始會由尿液中驗得毒品反
    應云云。惟查：被告於八十九年十二月十一日前往台灣彰化地方法院檢察署觀護
    人室接受尿液採驗，送鑑結果呈嗎啡及甲基安非他命陽性反應，有昭信科技顧問
    股份有限公司出具之濫用藥物陽性檢體檢驗報告一紙附卷可稽；本院為求慎重，
    特將上開採得之被告尿液送交法務部調查局複驗，經該局先後以螢光偏極免疫分
    析法及氣相層析質譜儀分析法篩驗確認結果，亦檢得嗎啡及甲基安非他命陽性反
    應，有該局檢驗通知書一紙足供參佐。而依一般人施打海洛因或嗎啡後，於尿中
    檢驗出煙毒反應時效，須視施打量之多少及個人代謝分泌情況而定，一般於八小
    時內約有百分之八十量於尿中排出，二十四小時後剩餘量之百分之九十再排出，
    七十二小時後仍有微量排出，此經憲兵司令部早於八十年五月七日以鑑驗字第
    一七四六號函釋甚明；而常人如未施用安非他命，其尿水應無甲基安非他命反應
    ，倘有施用者，約百分之九十於九十六小時內自尿中排出，故推算施用期間最長
    可能不會超過四日，亦經行政院衛生署藥物食品檢驗局八十一年二月八日以（八
    一）藥檢壹字第００一一五六號函詳加闡釋。是被告如未於前揭時地分別施用海
    洛因及安非他命，當無可能於其尿液中驗得毒品之陽性反應，其空言否認犯行，
    顯係事後卸責之詞，難認可採。至被告雖以曾經服用止痛藥劑等語為辯，然其既
    未能具體陳明該類藥劑之品名、成分以供本院調查，已難遽認所辯屬實，自無從
    推翻前揭對其不利之認定。又被告前因施用毒品案件，經本院裁定送勒戒處所觀
    察、勒戒後，認無繼續施用毒品之傾向，由台灣彰化地方法院檢察署檢察官於八
    十七年七月二十四日以八十七年度偵字第五三五一號為不起訴處分確定；復因施
    用第一、二級毒品案件，經本院以八十九年度毒聲字第三四四號裁定送觀察、勒
    戒後，認有繼續施用毒品之傾向，由本院以八十九年度毒聲字第一二九０號裁定
    令入戒治處所施以強制戒治一年，所涉刑案部分，並經本院以八十九年度訴字第
    三０七號判決判處有期徒刑十一月確定，嗣於八十九年八月二十五日停止強制治
    付保護管束出所，應至九十年二月二十日保護管束始行期滿等情，均有各該不起
    訴處分書、判決書、保護管束指揮書、台灣彰化地方法院檢察署刑案資料查註紀
    錄表及台灣高等法院被告全國前案紀錄表在卷可按。本案事證已臻明確，被告犯
    行至堪認定。
二、按被告甲○○前於不起訴處分後，五年內再犯毒品危害防制條例第十條第一、二
    項之罪，經法院裁定送觀察、勒戒及強制戒治後，竟於停止戒治宣付保護管束期
    間復行施用第一、二級毒品，因法院對此已無從再為觀察、勒戒之裁定，自無同
    條例第二十條第一、二項規定適用之餘地。是以類此情形，被告已不得再邀刑罰
    之寬典，法院即應為實體判決（最高法院八十九年度台非字第九０號判決可資參
    照）。核被告所為，係犯毒品危害防制條例第十條第一項、第二項之施用第一、
    二級毒品罪。其於施用前後持有海洛因及安非他命之低度行為，應為施用之高度
    行為所吸收，不另論罪。所犯上開二罪間，犯意各別，行為互殊，應予分論併罰
    。又被告前因煙毒案件，經本院以八十一年度訴字第六０一號判決判處有期徒刑
    三年六月，並經台灣高等法院台中分院以八十二年上訴字第四０號判決駁回上訴
    而告確定，於八十四年三月九日假釋出獄，至八十六年一月三十一日假釋期滿執
    行完畢，有卷附台灣彰化地方法院檢察署刑案資料查註紀錄表及台灣高等法院被
    告全國前案紀錄表足憑，其受有期徒刑之執行完畢，五年內再犯本件有期徒刑以
    上之罪，為累犯，均應依法加重其刑。爰審酌被告前有多次施用毒品前科，先後
    經法院裁定送觀察、勒戒及強制戒治，且最近一次甫於八十九年四月間經法院判
    處徒刑確定，而本件犯行猶在其因毒品案件停止戒治之保護管束期間內，顯見其
    欠缺禁絕毒品之決心，品行非佳，及其犯罪手段、所生危害、犯後並未坦承犯行
    之態度、國小肄業之智識程度等一切情狀，分別量處如主文所示之刑，並定其應
    執行之刑，以示懲儆。
據上論斷，應依刑事訴訟法第二百九十九條第一項前段，毒品危害防制條例第十條第
一項、第二項，刑法第十一條前段、第四十七條、第五十一條第五款，判決如主文。
本案經檢察官羅美秀到庭執行職務。
中      華      民      國      九十      年      六     月      七     日
                                臺灣彰化地方法院刑事第三庭
                                      法      官  高  文  崇
右正本證明與原本無異。
如不服本判決，應於判決送達後十日內向本院提出上訴狀( 須附繕本 )。
                                      法院書記官  楊  筱  惠
中      華      民      國      九十      年      六     月      八     日
毒品危害防制條例第十條：
施用第一級毒品者，處六月以上五年以下有期徒刑。
施用第二級毒品者，處三年以下有期徒刑。


司法院資訊處製作；財團法人民間司法改革基金會備份。
